臺灣板橋地方法院刑事判決　　　　　　　　　　　　　九十三年度訴字第二二一號
　　公　訴　人　臺灣板橋地方法院檢察署檢察官
　　被　　　告　甲○○
右列被告因違反毒品危害防制條例案件，經檢察官提起公訴〔九十二年度偵緝字第一
七二八號、九十二年度毒偵字第三七一八號、九十二年度毒偵字第三七一九號〕，本
院合議庭評決由受命法官獨任進行簡式審判程序，本院判決如左：
    主  文
甲○○連續施用第壹級毒品，處有期徒刑壹拾月。
扣案第壹級毒品海洛因貳包〔淨重零點貳陸公克、零點伍公克〕、注射針筒壹支〔內
含海洛因加水〕，均沒收銷燬之；注射針筒壹支〔已使用過〕，沒收。
    事  實
壹、甲○○前曾於民國〔下同〕八十九年間，因貳次施用案件，經送勒戒處所觀察、
    勒戒後，均認無繼續施用毒品之傾向，分別經檢察官以八十九年度毒偵字第一三
    八一號、八十九年度毒偵緝字第一０五五號處分不起訴確定。詎未悛悔，復基於
    施用第壹級毒品海洛因之概括犯意，自九十二年二月七日上午起至九十二年十月
    八日下午止，在臺北縣土城市○○路十三巷三號三樓住處，連續施用第壹級毒品
    海洛因多次。甲○○延續右揭犯意，於九十二年二月七日上午十時在臺北市○○
    路華中橋下，以新台幣壹仟元之代價，代姓名年籍不詳綽號「阿福」之成年男子
    向真實姓名年籍不詳綽號「王哥」之成年男子購買海洛因壹包〔淨重零點貳陸公
    克〕，並持有之，而幫助綽號「阿福」之成年男子施用第壹級毒品海洛因；嗣於
    〔一〕九十二年二月七日上午十一時，在臺北縣土城市○○路十三巷口，為警查
    獲，並扣得海洛因壹包〔淨重零點貳陸公克〕。〔二〕九十二年五月五日下午二
    時三十分許，在臺北市萬華區○○○路○段十五巷口，為警查獲，並扣得甲○○
    所有供其施用第壹級毒品用之注射針筒壹支〔內含海洛因加水〕。〔三〕九十二
    年十月八日中午十二時四十分許，在臺北市○○區○○路六三０巷口，為警查獲
    ，並扣得海洛因壹包〔淨重零點伍公克─起訴書誤載為零點貳貳公克〕、注射針
    筒壹支〔經使用過〕。
貳、案經臺北市政府警察局萬華分局、臺北市政府警察局中山分局報請臺灣板橋地方
    法院檢察署檢察官偵查起訴。
    理  由
壹、右揭事實，業據被告坦承不諱〔參見本院九十三年九月二日準備程序筆錄、簡式
    審判筆錄〕，被告到案後，先後經警採集其尿液檢體『貳次』〔檢體編號：９２
    ００７１號、９２０２２５號〕送驗後，檢驗結果均呈鴉片類〔嗎啡、可待因〕
    陽性反應，此有臺北市政府警察局萬華分局煙毒、麻藥案件尿液委驗單貳紙、臺
    北市立療養院煙毒尿液檢驗報告壹紙、明生生物科技股份有限公司濫用藥物檢體
    檢驗報告貳紙等足憑〔附臺灣板橋地方法院檢察署九十二年度偵字第三五四四號
    卷第三六頁、第三七頁、臺灣臺北地方法院檢察署九十二年度偵字第一七二八號
    卷第四八、五十、五六、五七頁〕，復有扣案海洛因貳包〔淨重零點貳陸公克、
    零點伍公克〕、注射針筒壹支〔內含海洛因加水〕、注射針筒壹支〔已使用過〕
    等物品足佐。扣案海洛因貳包〔淨重零點貳陸公克、零點伍公克〕、注射針筒壹
    支〔內含海洛因加水〕均含有第壹級毒品海洛因成分，此有臺北市政府警察局萬
    華分局查獲涉嫌毒品危害防制條例毒品初步鑑驗報告單貳紙、臺北市政府警察局
    中山分局查獲涉嫌毒品危害防制條例案毒品初步鑑驗報告單壹紙、獲案毒品表、
    法務部調查局鑑定通知書各壹紙等在卷可按〔附臺灣板橋地方法院檢察署九十二
    年度偵字第三五四四號卷第十一頁、第四三、四四頁，臺灣臺北地方法院檢察署
    九十二年度毒偵字第二００一號卷第十八頁、九十二年度偵字第一七二八號卷第
    十四頁〕〕。凡此，堪認被告之自白與事實相符，足為認定右開事實之依據。此
    外，復有臺灣高等法院被告全國前案紀錄表附本院卷、刑案資料查註紀錄表、臺
    灣板橋地方法院檢察署八十九年度毒偵字第一三八一號、八十九年度毒偵緝字第
    一０五五號不起訴處分書附偵查卷足參。本件事證明確，被告之右開犯行，堪予
    認定。
貳、核被告所為，係犯毒品危害防條例第十條第一項之施用第壹級毒品罪。其於施用
    第壹級毒品前、後，持有第壹級毒品海洛因之低度行為，為施用第壹級毒品之高
    度行為所收，不另論罪。其先後多次施用第壹級毒品犯行、幫助施用第壹級毒品
    犯行，時間緊接，犯罪基本構成要件相同，顯係基於概括犯意反覆為之，應依連
    續犯之規定，論以施用第壹級毒品壹罪，並加重其刑；爰審酌被告犯罪之動機、
    目的、所致危害，暨犯罪後態度等一切情狀，量處如主文所示之刑。扣案海洛因
    貳包〔淨重零點貳陸公克、零點伍公克〕暨注射針筒壹支〔內含海洛因加水〕所
    含海洛因殘渣，均係查獲之毒品，且注射針筒內之海洛因殘渣與前開注射針筒析
    離不易，均諭知沒收銷燬之。另扣案注射針筒壹支〔經使用過〕係被告所供其犯
    本罪所用之物，業經其於警詢時供明在卷，併予宣告沒收。
參、被告行為後，毒品危害防制條例業經　總統於九十二年七月九日以華總一義字第
    ０九二００一二一九三０號令修正公布，並自九十三年一月九日起施行。查修正
    前、後之毒品危害防制條例第十條第一項、第二項關於施用第壹、貳級毒品之法
    定刑均相同，爰依現行即修正後毒品危害防制條例有關規定將本案審結之。
據上論斷，應依刑事訴訟法第二百七十三條之一第一項、第二百九十九條第一項前段
，毒品危害防制條例第十條第一項、第十八條第一項前段，刑法第十一條前段、第二
條前段、第五十六條、第三十八條第一項第二款，判決如主文。
本案經檢察官王家春到庭執行職務。
中　　　華　　　民　　　國　　九十三　　年　　　九　　　月　　 十六 　　日
                                      臺灣板橋地方法院刑事第七庭
                                          法  官      陳  福  來
右正本證明與原本無異。
如不服本判決，應於判決送達後十日內，向本院提出上訴狀。
                                          書記官      林  兆  嘉
中　　　華　　　民　　　國　　九十三　　年　　　九　　　月　　 二十 　　日
附錄本案論罪科刑法條全文：
現行毒品危害防制條例第十條：
施用第一級毒品者，處六月以上五年以下有期徒刑。
施用第二級毒品者，處三年以下有期徒刑。
